【裁判字號】    89,訴,78
【裁判日期】    890202
【裁判案由】    毒品危害防制條例
【裁判全文】
台灣台中地方法院刑事判決                            八十九年度訴字第七八號
    公  訴  人  臺灣臺中地方法院檢察署檢察官
    被      告  甲○○
右列被告因毒品危害防制條例案件，經檢察官提起公訴（八十八年度毒偵緝字第一八
０號、八十八年度毒偵字第二七四六號）及移送併辦（八十九年度毒偵字第三八二號
），本院判決如左：
    主  文
甲○○連續施用第一級毒品，累犯，處有期徒刑拾月；又連續施用第二級毒品，累犯
，處有期徒刑陸月；應執行有期徒刑壹年貳月。
    事  實
一、甲○○曾因違反麻醉藥品管理條例於民國八十五年八月五日為本院判處有期徒刑
    三月，嗣經確定後，於八十六年五月十九日送監執行，而於同年八月十八日執行
    完畢；又前因施用毒品案件，經檢察官依本院八十七年度毒聲字第三八四五號裁
    定送觀察、勒戒後，認無繼續施用毒品傾向，而經檢察官於八十八年三月十六日
    以八十八年度偵緝字第三二七號為不起訴處分確定；詎其於經檢察官為不起訴處
    分後，復基於概括施用第一級毒品海洛因及第二級毒品安非他命之犯意，連續於
    八十八年八月七日下午五時及同年十二月三日上午十一時，分別往前推算七十二
    小時內，在其台中縣大安鄉○○○路九十巷二九號住處，以不詳方式施用第一級
    毒品海洛因二次；又連續於八十八年八月七日下午五時往前推算九十六小時內及
    同年十二月一日晚上九時許，在同址以吸食器吸用方式，施用第二級毒品安非他
    命二次；嗣於八十八年八月七日下午五時許，在台中縣大甲鎮○○里○○路二０
    ０號處為警查獲，經採尿液送驗呈甲基安非他命及嗎啡陽性反應；及於八十八年
    十二月三日上午十一時許，在台中縣大甲鎮○○里○○路二００號前為警查獲，
    移送檢察官後，經依本院八十八年度毒聲字第五五七八號裁定將甲○○送勒戒處
    所觀察、勒戒，並於入所時採其尿液送驗，呈甲基安非他命及嗎啡陽性反應，且
    經觀察、勒戒後，認有繼續施用毒品之傾向。
二、案經苗栗縣警察局通霄分局報請臺灣臺中地方法院檢察署檢察官偵查起訴及移送
    併辦。
    理  由
一、訊據被告甲○○對於右揭犯罪事實，除坦承有於八十八年十二月一日晚上九時許
    在其住處施用第二級毒品安非他命一次之犯行外，餘均否認，並辯稱不知道為何
    尿液檢驗結果會呈陽性反應等語。惟查被告先後於八十八年八月七日及同年十二
    月三日為警查獲後所採之尿液經送檢驗，均呈嗎啡及甲基安非他命陽性反應，有
    苗栗縣衛生局煙毒尿液檢驗成績書及臺灣台中看守所委託長昕生活事業股份有限
    公司檢驗之濫用藥物尿液檢驗報告各一件附卷可稽；按嗎啡經化學合成可製得二
    乙醯嗎啡（即海洛因），海洛因施打入人體，經新陳代謝作用又可分解生成嗎啡
    ，故嗎啡或海洛因在進入人體後，均以嗎啡形態排於尿液中，從尿液中無法檢驗
    分辨係施打（或吸食）嗎啡或海洛因；又一般人施打海洛因或嗎啡後，八小時內
    約有80%量於尿中排出，二十四小時後剩餘量之90%再排出，七十二小時後仍有微
    量排出，而因人體代謝差異（即成癮者），其代謝時間慢，故於一百二十小時內
    （即五日內）利用較具公信力之儀器（如氣相層析質譜儀）仍「可能」被檢出，
    此有憲兵司令部函一紙附卷可稽；且甲基安非他命經口服投與後約百分之七十於
    二十四小時內自尿液中排出，約百分之九十於九十六小時內自反液中排出，由於
    目前國內反液中甲基安非他命之檢驗僅為鑑定其是否呈陽性反應，尚未定路其含
    量，且甲基安非他命成分之檢出與其投與方式、投與量、個人體質、採尿時間與
    檢測儀器之精密度等諸多因素有關，因此僅憑尿液中呈安非他命陽性反應，並無
    法確實推算吸食時間距採集時間之長短，惟依據上述資料推斷，最長可能不會超
    過四日，亦有行政院衛生署藥物食品檢驗局八十一年二月八日藥檢壹字第一一
    五六號函附卷可查；綜上，因本件被告先後為警查獲後所採之尿液既經分別檢出
    呈嗎啡及甲基安非他命陽性反應，自足推定至少被告於分別查獲之時往前推算之
    七十二小時內有施用第一級毒品海洛因及往前推算九十六小時內有施用第二級毒
    品安非他命之犯行，被告所辯未施用第一級毒品海洛因及於八十八年八月七日為
    警查獲前亦無施用第二級毒品安非他命之詞，顯不可採。又被告前因施用毒品等
    罪，經檢察官依本院八十七年度毒聲字第三八四五號裁定送觀察、勒戒後，認無
    繼續施用毒品傾向，而由臺灣臺中地方法院檢察署檢察官於八十八年三月十六日
    八十八年度偵緝字第三二七號為不起訴處分確定，有該不起訴處分書附卷可稽；
    被告於經不起訴處分後五年內再犯毒品危害防制條例第十條之罪，經檢察官向本
    院聲請送觀察、勒戒後，認有繼續施用毒品傾向，有本院八十八年毒聲字第五五
    七八號裁定及臺灣臺中看守所附設勒戒所八十八年十二月十四日中所太總字第
    一三一一號函送之證明書在卷可參；本件事證明確，被告犯行洵堪認定，應依法
    論科。
二、核被告所為係犯毒品危害防制條例第十條第一項施用第一級毒品罪及同條例第十
    條第二項施用第二級毒品罪；其施用第一級毒品及第二級毒品前持有之低度行為
    ，為其後施用之高度行為所吸收，均不另論罪；被告所為先後二次施用第一級毒
    品海洛因及第二級毒品安非他命之犯行，均時間緊接，所犯係構成要件相同之罪
    名，顯分係基於概括犯意反覆為之，為連續犯，均應依刑法第五十六條規定論以
    一罪，並分別加重其刑。公訴人雖僅起訴被告於八十八年八月七日前施用第一級
    毒品海洛因及第二級毒品安非他命之犯行；惟被告於八十八十二月三日為警查獲
    前，亦分別有各施用第一級毒品海洛因及第二級毒品安非他命之犯行已如前述，
    且與已經起訴部分有連續犯之裁判上一罪之關係，為起訴效力所及，自為本院所
    得併予審究者，及併辦部分（八十九年度毒偵字第三八二號）之事實與已起訴之
    八十八年度毒偵緝字第一八０號部分為同一事實，已經一併審酌，均附予敘明。
    又被告曾因違反麻醉藥品管理條例於八十五年八月五日為本院判處有期徒刑三月
    ，嗣經確定後，於八十六年五月十九日送監執行，而於同年八月十八日執行完畢
    ，有臺灣臺中地方法院檢察署刑案資料查註紀錄表及本院被告全國前案紀錄表附
    卷可稽，被告於受有期徒刑之執行完畢後，五年以內再犯本件有期徒刑以上之罪
    ，為累犯，應依刑法第四十七條規定加重其刑，並遞加之。又被告所犯上開二罪
    ，犯意各別，行為殊異，罪名不同，應分論併罰。爰審酌被告犯罪之動機、目的
    、手段、本件犯罪之情節及其施用毒品之期間長短、次數，及施用毒品犯罪原具
    自戕性格，並犯罪後之態度等一切情狀，分別量處如主文所示之刑，並定其應執
    行之刑，以示懲儆。
據上論斷，應依刑事訴訟法第二百九十九條第一項前段，毒品危害防制條例第十條第
一項、第二項、第二十條第三項前段，刑法第十一條前段、第五十六條、第四十七條
、第五十一條第五款，判決如主文。
中      華      民      國      八十九      年      二      月    二    日
                                    臺灣臺中地方法院刑事第六庭
                                        法  官  林  源  森
右正本證明與原本無異。
如不服本判決，應於送達後十日內向本院提出上訴狀(須附繕本)，上訴於台灣高等
法院台中分院。
                                        書記官
中      華      民      國      八十九      年      二      月    二    日
附錄本案論罪科刑法條全文：
毒品危害防制條例第十條
施用第一級毒品者，處六月以上五年以下有期徒刑。
施用第二級毒品者，處三年以下有期徒刑。


司法院資訊處製作；財團法人民間司法改革基金會備份。
